臺灣臺北地方法院交通事件裁定　　　　 93年度交聲字第992號
異議人即
受處分人　甲○○
上列異議人即受處分人因違反道路交通管理處罰條例案件，對於
臺北市交通事件裁決所中華民國93年10月5日所為之處分（原處
分案號：北市裁三字第裁22- AT0000000號），聲明異議，本院
裁定如下：
    主  文
異議駁回。
    理  由
一、按駕駛人駕駛車輛或行人在道路上，應遵守道路交通標誌、
    標線、號誌之指示、警告、禁制規定，並服從執行交通勤務
    之警察或依法令執行指揮交通及交通稽查任務人員之指揮；
    而汽車駕駛人，爭道行駛，在多車道不依規定駕車者，處新
    台幣（下同）六百元以上一千八百元以下罰鍰；另汽車駕駛
    人，有違反道路交通管理處罰條例第四十五條情形者，除依
    原條款處罰鍰外，並記違規點數一點，道路交通管理處罰條
    例第四條第一項、第四十五條第四款及第六十三條第一項第
    一款分別定有明文。
二、本件異議人即受處分人甲○○於民國93年7月17日下午2時39
    分左右，駕駛其所有車號7E-493號營業用小客車，行經臺北
    市○○路○段時，非起步、準備停車、臨時停車或轉彎而在
    劃有快慢車道分隔線之路段行駛於慢車道上，嗣於臺北市○
    ○路○段312號前為該處執勤之臺北市政府警察局交通警察
    大隊員警陳立偉以拍照之方式採證，並以受處分人所駕駛之
    上述車輛有違反道路交通管理處罰條例第四十五條第四款之
    行為逕行掣單舉發，嗣將舉發通知單送達於受處分人後，受
    處分人於舉發通知單上所載應到案日期前向原處分機關提出
    申訴，經原處分機關請舉發單位調查結果，仍認受處分人有
    前開違規行為，原處分機關乃依前揭道路交通管理處罰條例
    第四十五條第四款（原處分贅引第一項）及違反道路交通管
    理事件統一裁罰基準表之規定，於93年10月5日裁處受處分
    人罰鍰九百元，並予記違規點數一點。
三、訊據受處分人甲○○固坦承於93年7月17日下午2時39分許，
    駕駛7E -493號營業用小客車，在臺北市○○路○段行駛於
    慢車道上，惟否認有何違反道路交通管理處罰條例規定之行
    為，辯稱：伊於過了木新路橋讓乘客下車之後，便繼續向前
    行駛，認為直走沒有問題，因為當時快車道上停滿了等待紅
    燈之車輛，無法馬上插入其中等語。
四、經查：按道路交通安全規則第九十五條第二項規定：「四輪
    以上汽車在劃有快慢車道分格線之道路行駛，除起步、準備
    停車、臨時停車或轉彎外，不得行駛慢車道。」，是如有停
    車或臨時停車，雖可跨越快慢車道分隔線進入慢車道，惟本
    院檢視卷附採證照片所示，當時受處分人所有之前開車號營
    業小客車在慢車道直向行駛，道路旁停滿車輛，並無得臨時
    停車讓乘客下車之處，且未有準備停車或臨時停車之情形，
    亦無開啟方向燈準備變換車道至快車道行駛之狀況。再者，
    受處分人駕駛之車號7E-493號營業用小客車，有於前述時間
    在多車道不依規定行駛等事實，復據證人即開單告發受處分
    人之員警陳立偉於本院93年12月16日調查時，以具結擔保其
    供述之真實並在負擔偽證罪之心理處罰狀態下證稱：「（當
    時舉發情形如何？）當時我站在天橋上面，看到受處分人在
    慢車道上行駛，我就拍照舉證。（當時你有沒有看到受處分
    人臨時停車的事情？）我沒有看到。（你看到受處分人在慢
    車道上行駛了多遠的距離？）五十公尺。（受處分人車子駛
    入快車道的時候，有無打方向燈？）沒有。（當時快車道上
    有無停滿車子？）車子都在行駛中。」（參見93年12月16日
    本院訊問筆錄）等語明確，而又證人陳立偉乃為原處分機關
    所認定受處分人有前開違規行為之原證人，其並到庭在本院
    法官面前以言詞供述本件訴訟上待證事實（即受處分人有前
    開違規事實），因證人所言詳實，本院由其上開供述已得有
    受處分人確有前開違規行為之心證，且於本件卷存證據資料
    內並無任何積極證據足以證明證人前開供述係屬虛偽，亦無
    有足以令人顯信供述為不可採之品行證據或前科證據存在，
    本院自不得僅以證人為本件開單告發受處分人之員警而全盤
    抹煞其在訴訟上所具有之原證人資格。又交通警員掣單舉發
    違反道路交通管理處罰條例所列之違規事實，本質上為行政
    處分，係公務員基於職務上權力，依法就特定之具體事件所
    為具有公法上效果之單方行政行為，基於公務員為公法上行
    為具有公信力之原則，該行政處分當可被推定為真正，其據
    以依法處分之事實認定亦為真正無誤，從而受處分人既未就
    執勤警員之舉發有誤提出相關證據以供調查，本院經查亦無
    任何證據足資證明其有捏造事實違法取締之情事，則執勤警
    員本其維護交通秩序、安全職責所為之舉發，自應受到合法
    、正確之推定。至受處分人所稱當時快車道上停滿了車，車
    子都沒有進行乙情，核與其違規責任之成立無涉，是受處分
    人上開所辯，顯屬事後卸責之詞，不足採信。本件事證明確
    ，受處分人駕駛前開汽車在多車道不依規定駕車而爭道行駛
    之違規行為，應堪認定。
五、綜上所述，受處分人所有之上開汽車確有於前揭時間在多車
    道不依規定駕車而爭道行駛之行為，自屬違反道路交通管理
    處罰條例第四十五條第四款之規定，而受處分人於舉發通知
    單上所載應到案日期前向原處分機關提出申訴，是原處分機
    關依道路交通管理處罰條例第四十五條第四款及第六十三條
    第一項第一款、違反道路交通管理事件統一裁罰基準及處理
    細則第四十四條第一項及前揭基準表之規定裁處受處分人罰
    鍰九百元，並就上開違規行為記違規點數一點，經核並無違
    誤。本件受處分人猶執前詞，指摘原處分不當，自無理由，
    應予駁回。
據上論斷，應依道路交通案件處理辦法第十九條，裁定如主文。
中　　華　　民　　國　　94　　年　　2 　　月　　2 　　日
　　　　　　　　　 交通法庭法  官 胡宗淦
以上正本證明與原本無異。
如不服本裁定，應於送達後5日內，向本院提出抗告狀。
                           書記官 張耀鴻
中　　華　　民　　國　　94　　年　　2 　　月　　2 　　日
